臺灣臺中地方法院民事裁定              100年度監字第359號
聲  請  人  李  箱
相  對  人  黃仁華
上列聲請人聲請指定會同開具財產清冊之人之事件，本院裁定如
下：
    主  文
受監護宣告人黃仁華之財產，指定黃惠閔為會同開具財產清冊之
人。
聲請費用新臺幣壹仟元由相對人負擔。
    理  由
一、本件聲請意旨略以：聲請人為相對人之母，相對人前經本院
    以95年度禁字第44號民事裁定宣告禁治產，依法聲請人為其
    法定監護人，茲因有處分相對人之不動產之必要，爰依法請
    求指定相對人之胞妹黃惠閔（女、民國○○年○ 月○○日生，國
    民身分證統一編號：Ｚ000000000號）為會同開具財產清冊之
    人等語。
二、按民法總則中華民國97年5月2日修正之條文施行前，已為禁
    治產宣告者，視為已為監護宣告；繫屬於法院之禁治產事件
    ，其聲請禁治產宣告者，視為聲請監護宣告；聲請撤銷禁治
    產宣告者，視為聲請撤銷監護宣告；並均於修正施行後，適
    用修正後之規定，民法總則施行法第4 條定有明文。上開民
    法總則97年5月2日修正之條文，於98年11月23日施行，故相
    對人黃仁華應視為已受監護宣告，合先敘明。
三、次按受監護宣告之人應置監護人；法院為監護之宣告時，應
    依職權就配偶、四親等內之親屬、最近1 年有同居事實之其
    他親屬、主管機關、社會福利機構或其他適當之人選定1 人
    或數人為監護人，並同時指定會同開具財產清冊之人，修正
    後之民法第1110條、第1111條第1項定有明文。
四、經查：聲請人主張相對人為其子，相對人前經本院以95年度
    禁字第44號民事裁定宣告禁治產在案，依法聲請人為其法定
    監護人等情，業據聲請人提出本院95年度禁字第44號民事裁
    定、戶籍謄本、親屬系統表各1件為證，並經本院依職權調
    取上開民事聲請事件卷宗查閱屬實。又相對人之父已歿，且
    無配偶、子女，黃惠閔為相對人之胞妹，願意擔任會同開具
    財產清冊之人，且聲請人、相對人之其他手足黃馨儀、黃淑
    芬、黃瓊慧均同意由黃惠閔擔任會同開具財產清冊之人，有
    親屬系統表、親屬團體會議推定監護人說明書、黃惠閔出具
    之同意書在卷可稽，並經黃惠閔於本院100 年11月22日訊問
    時陳明在卷，是由黃惠閔擔任相對人之會同開具財產清冊之
    人，最能符合相對人之最佳利益，爰依上揭規定，指定黃惠
    閔為會同開具遺產清冊之人。另依民法第1113條準用同法第
    1099條之規定，監護人對於受監護人之財產，應依規定會同
    法院指定之人，於2 個月內開具財產清冊，並陳報法院，附
    此敘明。
五、依非訟事件法第21條第2 項、民事訴訟法第95條、第78條，
    裁定如主文。
中    華    民    國   100    年    11    月    23    日
                  家事法庭      法  官  郭妙俐
以上正本係照原本作成
如對本裁定抗告，須於裁定送達後10日之不變期間內，向本院提
出抗告狀。
中    華    民    國   100    年    11    月    23    日
                                書記官